臺灣高等法院臺中分院刑事裁定　
111年度聲字第1958號
聲  請  人  臺灣高等檢察署臺中檢察分署檢察官     
受  刑  人  黃大瑋



上列聲請人因受刑人數罪併罰有二裁判以上，聲請定其應執行之
刑（聲請案號：111年度執聲字第845號），本院裁定如下：
    主  文
黃大瑋犯如附表所示各罪所處之刑，應執行有期徒刑拾貳年陸月
。
    理  由
一、聲請意旨略以：受刑人黃大瑋因違反毒品危害防制條例數罪
    ，先後經判決確定如附表，應依刑法第53條、第51條第5款
    規定，定其應執行之刑，爰依刑事訴訟法第477條第1項聲請
    裁定等語。
二、按裁判確定前犯數罪者，併合處罰之；數罪併罰，有二裁判
    以上者，依第51條之規定，定其應執行之刑，刑法第50條第
    1項、第53條定有明文。又數罪併罰，分別宣告其罪之刑，
    如宣告多數有期徒刑者，於各刑中之最長期以上，各刑合併
    之刑期以下，定其刑期；但不得逾30年，刑法第51條第5款
    亦有明文。次按刑事訴訟法第370條第2項、第3項，已針對
    第二審上訴案件之定應執行之刑，明定有不利益變更禁止原
    則之適用，分屬不同案件之數罪併罰，倘一裁判宣告數罪之
    刑，曾經定其執行刑，再與其他裁判宣告之刑（或執行之刑
    ）定其執行刑時，在法理上亦應同受此原則之拘束（最高法
    院103年度第14次刑事庭會議決議意旨參照），亦即基於有
    利被告之不利益變更禁止原則，分屬不同案件之數罪併罰定
    執行刑，原定執行刑有拘束新定執行刑上限之效果，法院裁
    量所定之刑期上限，自不得較重於「原定執行刑加計新宣告
    刑之總和」（最高法院111年台抗字第52號、110年台抗字第
    1861號刑事裁定意旨參照）。又法院依刑法第51條第5款定
    執行刑者，宜注意刑罰邊際效應隨刑期而遞減及行為人所生
    痛苦程度隨刑期而遞增之情形，並考量行為人復歸社會之可
    能性，妥適定執行刑，而在行為人所犯數罪非惟犯罪類型相
    同，且其行為態樣、手段、動機均相似者，於併合處罰時，
    其責任非難重複之程度更高，應酌定更低之應執行刑。
三、經查：
　㈠聲請書附表編號1偵查案號欄之記載、編號4犯罪日期欄之記
    載，及編號5、6備註欄之記載均顯有誤繕，爰更正如本裁定
    附表所示。
　㈡受刑人因犯毒品危害防制條例數罪，經臺灣高等法院、臺灣
    臺中地方法院、臺灣新北地方法院、臺灣臺北地方法院、臺
    灣高等法院高雄分院及本院先後判處如附表所示之刑確定，
    有各該案件判決及臺灣高等法院被告前案紀錄表在卷可查。
    茲檢察官聲請定其應執行刑，本院審核認其聲請為合法適當
    ，應予准許。
  ㈢本院依最高法院110年度台抗大字第489號大法庭裁定意旨：
    「定應執行刑，不僅攸關國家刑罰權之行使，於受刑人之權
    益亦有重大影響，除顯無必要或有急迫情形外，法院於裁定
    前，允宜予受刑人以言詞、書面或其他適當方式陳述意見之
    機會，程序保障更加周全。」書面通知受刑人得具狀陳述意
    見，經受刑人具狀表示無意見，有本院111年9月30日111中
    分高刑峙111聲1958字第09320號函、法務部矯正署臺北監獄
    簡復表、本院陳述意見調查表在卷可憑，爰審酌受刑人所犯
    如附表編號1至編號2、編號3、編號5至編號7、編號9至編號
    13所示之罪，業經分別定其應執行刑為有期徒刑9年6月、3
    年10月、5年、8年10月，有前開各該刑事裁判在卷可考，及
    受刑人所犯如附表各罪之整體犯罪非難評價、各行為所侵害
    法益之專屬性或同一性、數罪對法益侵害之加重效應、罪數
    所反映之受刑人人格特性與犯罪傾向、社會對此部分犯罪行
    為處罰之期待，並考量自由裁量之範圍，應受實現刑罰公平
    性，裁量時應遵守之比例原則、公平正義原則等內部性界限
    ，合併定其應執行之刑如主文所示。
據上論結，依刑事訴訟法第477條第1項，刑法第53條、第51條第
5款，裁定如主文。
中　　華　　民　　國　　111 　年　　10　　月　　26　　日
　　　　　　刑事第一庭　審判長法　官　江　德　千
　　　　　　　　　　　　　　　法　官　簡　源　希
　　　　　　　　　　　　　　　法　官　柯　志　民
以上正本證明與原本無異。
如不服本裁定，應於收受送達後5日內向本院提出抗告書狀（須
附繕本）。因疫情而遲誤不變期間，得向法院聲請回復原狀。

　　　　　　　　　　　　　　　書記官　劉　雅　玲

中　　華　　民　　國　　111 　年　　10　　月　　26　　日
附表：受刑人黃大瑋定應執行刑案件一覽表　　　
編號  1 2 3 罪名  販賣第二級毒品 販賣第二級毒品 販賣第二級毒品 宣告刑  有期徒刑7年1月 （共3罪） 有期徒刑7年3月 有期徒刑3年7月 （共2罪） 犯罪日期  109/05/03 109/05/09 109/05/18 109/04/11 109/05/01 109/06/04 偵查(自訴)機關年度及案號  新北地檢109年度偵字第27368號 (聲請書誤繕為110年度偵字第27368號) 新北地檢109年度偵字第27368號 臺中地檢109年度偵字第33554號 最 後 事 實 審 法 院 臺灣高等法院 臺灣高等法院 臺中地院  案 號 109年度上訴字 第4224號 109年度上訴字 第4224號 110年度訴字 第148號  判決日 期 109/12/30 109/12/30 110/07/22 確定 判決 法 院 最高法院 最高法院 臺中地院  案 號 110年度台上字 第2474號 110年度台上字 第2474號 110年度訴字 第148號  判決確定日 期 110/03/25 110/03/25 110/08/17 是否為得易科罰金、得易服社會勞動之案件  均否 均否 均否  備註  1.臺灣高檢110年度執字第48號。 2.編號1至2經判決定應執行有期徒刑9年6月。  1.新北地檢110年度 執助字第2421號。 2.編號3判決定應執 行有期徒刑3年10月。 
(續上頁)
編號  4 5 6 罪名  販賣第二級毒品 販賣第二級毒品 販賣第二級毒品 宣告刑  有期徒刑3年8月 有期徒刑3年8月 （共3罪） 有期徒刑3年9月 犯罪日期  108/08/04(聲請書誤載為108/08/05) 109/05/01 109/05/06 109/06/04 109/05/14 偵查(自訴)機關年度及案號  新北地檢109年度偵字第30230號 臺北地檢109年度偵字第26320號等 臺北地檢109年度偵字第26320號等 最 後 事 實 審 法 院 新北地院 臺北地院 臺北地院  案 號 110年度訴字 第433號 109年度訴字 第1055號 109年度訴字 第1055號  判決日 期 110/10/28 110/11/03 110/11/03 確定 判決 法 院 新北地院 臺北地院 臺北地院  案 號 110年度訴字 第433號 109年度訴字 第1055號 109年度訴字 第1055號  判決確定日 期 110/12/08 110/11/30 110/11/30 是否為得易科罰金、得易服社會勞動之案件  均否 均否 均否  備註  新北地檢111年度執 字第778號 1.新北地檢110年度執助字第3568號。 2.編號5至7應執行有期徒刑5年。(聲請書   誤載為5月)  
(續上頁)
編號  7 8 9 罪名  販賣第二級毒品 販賣第二級毒品 販賣第二級毒品 宣告刑  有期徒刑3年10月 （共2罪） 有期徒刑3年2月 有期徒刑3年7月 犯罪日期  109/04/23 109/05/13 107/03/04 109/05/20 偵查(自訴)機關年度及案號  臺北地檢109年度偵字第26320號等 高雄地檢107年度偵字第6906號等 臺中地檢109年度偵字第35017號等 最 後 事 實 審 法 院 臺北地院 高雄高分院 本院  案 號 109年度訴字 第1055號 110年度上更一字 第24號 111年度上訴字 第879號  判決日 期 110/11/03 110/11/03 111/05/11 確定 判決 法 院 臺北地院 高雄高分院 最高法院  案 號 109年度訴字 第1055號 110年度上更一字 第24號 111年度台上字 第3654號  判決確定日 期 110/11/30 110/12/02 111/07/27 是否為得易科罰金、得易服社會勞動之案件  均否 均否 均否  備註  1.新北地檢110年度執助字第3568號。 2.編號5至7應執行有期徒刑5年。 新北地檢111年度執助字第51號 1.臺中地檢111年度   執字第9561號。 2.編號9至13判決定   應執行有期徒刑8   年10月。 
(續上頁)
編號  10 11 12 罪名  販賣第二級毒品 販賣第二級毒品 販賣第二級毒品 宣告刑  有期徒刑3年11月 (共2罪) 有期徒刑5年1月 有期徒刑3年9月 犯罪日期  109/03/24 109/04/18 109/07/20 109/06/16 偵查(自訴)機關年度及案號  臺中地檢109年度偵字第35017號等 臺中地檢109年度偵字第35017號等 臺中地檢109年度偵字第35017號等 最 後 事 實 審 法 院 本院 本院 本院  案 號 111年度上訴字 第879號 111年度上訴字 第879號 111年度上訴字 第879號  判決日 期 111/05/11 111/05/11 111/05/11 確定 判決 法 院 最高法院 最高法院 最高法院  案 號 111年度台上字 第3654號 111年度台上字 第3654號 111年度台上字 第3654號  判決確定日 期 111/07/27 111/07/27 111/07/27 是否為得易科罰金、得易服社會勞動之案件  均否 均否 均否 備註  1.臺中地檢111年度執字第9561號。 2.編號9至13判決定應執行有期徒刑8年10月。   
(續上頁)
編號  13 以下空白 以下空白 罪名  販賣第二級毒品   宣告刑  有期徒刑4年2月   犯罪日期  109/07/14   偵查(自訴)機關年度及案號  臺中地檢109年度偵字第35017號等   最 後 事 實 審 法 院 本院    案 號 111年度上訴字 第879號    判決日 期 111/05/11   確定 判決 法 院 最高法院    案 號 111年度台上字 第3654號    判決確定日 期 111/07/27   是否為得易科罰金、得易服社會勞動之案件  均否   備註  1.臺中地檢111年度執字第9561號。 2.編號9至13判決定應執行有期徒刑8年10月。